臺灣雲林地方法院民事裁定
110年度港簡聲字第20號
聲  請  人  周中庸  
相  對  人  臺灣中小企業銀行股份有限公司

法定代理人  林謙浩  
上列當事人間聲請停止執行事件，本院裁定如下：
    主  文
聲請人預供擔保新臺幣陸萬柒仟貳佰壹拾參元後，本院一一Ｏ年
度司執字第二四五六五號執行事件之強制執行程序，於本院一一
Ｏ年度港簡字第一五Ｏ號債務人異議之訴事件判決確定或調解、和
解成立或撤回起訴前，應暫予停止執行。
    理  由
一、按有回復原狀之聲請，或提起再審或異議之訴，或對於和解
    為繼續審判之請求，或提起宣告調解無效之訴、撤銷調解之
    訴，或對於許可強制執行之裁定提起抗告時，法院因必要情
    形或依聲請定相當並確實擔保，得為停止強制執行之裁定，
    強制執行法第18條第2項定有明文。又按法院依強制執行法
    第18條第2項定擔保金額，而為准許停止強制執行之裁定者
    ，該項擔保係備供債權人因停止執行所受損害之賠償，其數
    額應依標的物停止執行後，債權人未能即時受償或利用該標
    的所受之損害額，或因另供擔保強制執行所受之損害額定之
    ，非以標的物之價值或其債權額為依據（最高法院86年度台
    抗字第442號裁判意旨可資參照）。
二、本件相對人以臺灣臺中地方法院（下稱臺中地院）95年度執
    字第30689號債權憑證（原執行名義為臺中地院82年度促字
    第9760號支付命令及確定證明書，並經臺中地院以87年度執
    字第8093號、89年度執字第5146號換發債權憑證）為執行名
    義向本院聲請強制執行，經本院以110年度司執字第24565號
    返還借款強制執行事件受理中，此經調閱本院110年度司執
    字第24565號返還借款強制執行事件卷宗查核無誤。另聲請
    人主張因相對人請求權已逾時效，其拒絕給付等語，而於民
    國110年8月26日提起債務人異議之訴等情，復經調閱本院11
    0年度港簡字第150號債務人異議之訴卷宗核閱屬實，則聲請
    人聲請停止執行，於法並無不合，應予准許。又相對人於上
    開執行程序請求執行之債權金額為新臺幣（下同）448,089
    元，及自94年11月1日起至清償日止，按年息百分之10.345
    計算之利息，暨自89年12月15日起至清償日止，按上開利率
    百分之20計算之違約金。如停止執行，相對人因未能即時受
    償而預計所受之損害額，應依該本金數額法定利息百分之5
    計算。參以本件訴訟之訴訟標的金額未逾民事訴訟法第466
    條所定數額，屬不得上訴第三審之事件，依各級法院辦案期
    限實施要點規定，民事簡易訴訟程序之第一審、第二審審判
    案件之期限分別為10個月、2年，加上裁判送達、上訴、分
    案等期間，預估聲請人提起債務人異議之訴獲准停止執行，
    因而致相對人之執行延宕之期間約為3年，則相對人因無法
    強制執行以滿足其債權期間所生之利息損失，即應以上開相
    對人本得執行之債權本金數額與執行延宕期間3年，按週年
    利率百分之5計算為67,213元（計算式：448,089元×5%×3=67
    ,213元，小數點以下四捨五入），爰酌定擔保金額如主文所
    示。
三、依強制執行法第18條第2項，裁定如主文。
中　　華　　民　　國　　110 　年　　8 　　月　　30　　日
                      北港簡易庭  法　官　詹皇輝
以上正本係照原本作成。
如不服本裁定應於送達後10日內向本院提出抗告狀，並應繳納抗
告裁判費新臺幣1,000 元。
中　　華　　民　　國　　110 　年　　8 　　月　　30　　日
                                  書記官  伍幸怡